【裁判字號】    98,交聲,901
【裁判日期】    980422
【裁判案由】    違反道路交通管理處罰條例聲明異議
【裁判全文】
臺灣桃園地方法院刑事交通事件裁定     98年度交聲字第901號
異  議  人  甲○○
                      號3樓
上列受處分人因違反道路交通管理處罰條例案件，對於臺北市交
通事件裁決所97年11月21日所為之裁決（北市裁催字字第裁
22-DB0000000 號裁決書），聲明異議，本院裁定如下：
    主  文
異議駁回。
    理  由
一、本件原處分機關裁處意旨略以：異議人即受處分人（下稱異
    議人）甲○○所駕駛之車牌號碼：0659-EF 號自用小客車，
    於民國97年6 月14日17時50分許，停放在桃園縣龜山鄉○○
    ○路口前，經員警以有「併排停車」之違規行為，而製單舉
    發。嗣將舉發單送達於受處分人，受處分人於舉發通知單上
    所載應到案日期前向原處分機關提出申訴，經原處分機關請
    舉發單位調查結果，仍認受處分人有前開違規行為，原處分
    機關乃依前揭道路交通管理處罰條例第56條第1 項第6 款，
    及違反道路交通管理事件統一裁罰基準表之規定，裁處異議
    人罰鍰新臺幣（下同）1,200 元。
二、聲明異議意旨略以：異議人當時僅暫停於路旁，以便車上之
    人上車，僅停留不到1 分鐘之時間，當時也有義交在那指揮
    交通，異議人並未有併排停車之情事，為此聲明異議請求撤
    銷原處分云云。
三、按「汽車駕駛人停車時，有左列情形之一者，處新臺幣六百
    元以上一千二百元以下罰鍰：‧‧‧六、不依順行方向，或
    不緊靠道路右側，或併排停車，或單行道不緊靠路邊停車者
    。」，道路交通管理處罰條例第56條第1 項第6 款亦有明文
    。次按紅實線，設於路側，用以禁止臨時停車，道路交通標
    誌標線號誌設置規則第149 條定有明文。汽車於設有禁止臨
    時停車標誌、標線處所不得臨時停車，道路交通規則第111
    條第1 項第3 款定有明文。
四、經查：
（一）異議人有於97年6 月14日17時50分許，將其所駕駛之車牌
      號碼：0659-EF 號自用小客車停放在桃園縣龜山鄉○○○
      路口前而有併排停車之違規情事，除有舉發照片一張在卷
      可稽，復依證人即舉發員警於調查庭證稱：「因為那條復
      興北路是我們龜山鄉坪頂派出所的示範道路，整條都是劃
      紅線，異議人的車輛是停放在轉彎的地方，一定會擋到別
      人，妨害到他車的通行，而且該路段已經標明紅線，就是
      不能停車」等語，並與異議人自承，當初伊停放在那邊，
      整段馬路均是劃紅線，伊之車輛確實有停下來，但僅係暫
      時停車等語互核相符，而核以道路交通管理處罰條例第56
      條第1 項第6 款禁止汽車駕駛人併排停車之規定，其立法
      目的無非以併排停車造成阻礙道路之使用空間，及因此可
      能產生之交通危險極大，為避免併排停車所造成交通壅塞
      及對往來車輛所造成之危險，以期用路人得以使用順暢之
      交通道路，而不因違規併排停車而生往來行駛所將造成碰
      撞，或緊急煞車所可能產生之事故，是駕駛人有將車輛停
      放於其他車輛處而併排之，即足以為上開法條處罰之對象
      ，至於違規併排停車之時間久暫，即非所問，況該路段既
      屬紅線區，臨時停車亦屬禁止下，異議人單以停留時間短
      暫以為抗辯，自不足採。再者，該路段有無義警指揮交通
      ，實與異議人上揭違規情事無涉，是異議人藉以有義警指
      揮交通作為自身卸責之詞，實無理由，亦予駁回。
（二）綜上所述，異議人確實有本件違規情事，原處分機關依道
      路交通管理處罰條例第56條第1 項第6 款、違反道路交通
      管理事件統一裁罰基準表之規定裁處受處分人即異議人罰
      鍰1,200元，並無不當。本件異議為無理由，應予駁回。
五、據上論斷，應依道路交通案件處理辦法第19條，裁定如主文
    。
中    華    民    國    98    年    4     月    22    日
                    交通法庭    法  官  華奕超
以上正本證明與原本無異。
如不服本裁定，應於送達後5 日內，向本院提出抗告狀。
                                書記官  常毓生
中    華    民    國    98    年    4     月    22    日


司法院資訊處製作；財團法人民間司法改革基金會備份。
